ja: : ペット・ペット用品; ファッション・アクセサリー; 芸術・エンターテイメント; ベビー用品; バンドル; ビジネス・産業; カメラ・光学機器; 電子機器; 食品・飲料; 家具; ギフトカード; DIY用品; 美容・健康; ホーム・ガーデン; 旅行用かばん・バッグ; 成人向け; メディア; オフィス用品; 商品アドオン; 冠婚葬祭・宗教; サービス; ソフトウェア; スポーツ用品; おもちゃ・ゲーム; カテゴリーなし; 乗り物・パーツ
th: : อุปกรณ์สำหรับสัตว์และสัตว์เลี้ยง; เสื้อผ้าและเครื่องประดับ; ศิลปะและความบันเทิง; ทารกและเด็กเล็ก; ชุด; ธุรกิจและอุตสาหกรรม; กล้องและออปติก; อิเล็กทรอนิกส์; อาหาร เครื่องดื่ม และยาสูบ; เฟอร์นิเจอร์; บัตรของขวัญ; ฮาร์ดแวร์; สุขภาพและความงาม; บ้านและสวน; กระเป๋า; สำหรับผู้ใหญ่; สื่อ; อุปกรณ์สำนักงาน; ส่วนเสริมผลิตภัณฑ์; ศาสนาและพิธีการ; บริการ; ซอฟต์แวร์; อุปกรณ์กีฬา; ของเล่นและเกม; ไม่มีหมวดหมู่; รถยนต์และชิ้นส่วน
nb: : Produkter til dyr og husdyr; Klær og tilbehør; Kunst og underholdning; Baby og barn; Pakker; Forretninger og industri; Kameraer og optikk; Elektronikk; Mat, drikkevarer og tobakk; Møbler; Gavekort; Maskinvare; Skjønnhet og helse; Hjem og hage; Bagasje og vesker; Voksen; Medier; Kontormateriell; Tillegg til produkter; Religiøst og seremonielt; Tjenester; Programvare; Sportsutstyr; Leker og spill; Ikke kategorisert; Kjøretøy og deler
zh-CN: : 动物/宠物用品; 服饰与配饰; 艺术与娱乐; 婴幼儿用品; 套装; 商业/工业; 相机与光学器件; 电子产品; 饮食/烟酒; 家具; 礼品卡; 五金/硬件; 保健/美容/卫生/护理; 家居与园艺; 箱包; 成人; 媒体; 办公用品; 产品附加件; 宗教/仪式; 服务; 软件; 体育用品; 玩具/游戏; 未分类; 交通工具/汽车/飞机/船舶
pl: : Zwierzęta i artykuły dla zwierząt; Ubrania i akcesoria; Sztuka i rozrywka; Dzieci i niemowlęta; Pakiety; Biznes i przemysł; Aparaty, kamery i przyrządy optyczne; Elektronika; Żywność, napoje i tytoń; Meble; Karty prezentowe; Sprzęt; Zdrowie i uroda; Dom i ogród; Torby, walizki i akcesoria podróżne; Dojrzały; Media; Artykuły biurowe; Dodatki do produktów; Artykuły religijne i dewocjonalia; Usługi; Oprogramowanie; Sprzęt sportowy; Gry i zabawki; Bez kategorii; Pojazdy i części
zh-TW: : 動物/寵物補給品; 服飾與配件; 藝術/娛樂; 嬰幼兒; 套裝組合; 商業與各產業; 相機和光學元件; 電子器材; 食物、飲料和菸草; 家具; 禮品卡; 硬體; 保健與美容; 居家和庭園; 行李箱/袋; 成人用品; 媒體; 辦公室用品; 商品附加元件; 宗教和慶典; 維修; 軟體; 體育用品; 玩具和遊戲; 未分類; 車輛與零配件
es: : Productos para mascotas y animales; Ropa y accesorios; Arte y ocio; Bebés y niños pequeños; Paquetes; Economía e industria; Cámaras y ópticas; Electrónica; Alimentación, bebida y tabaco; Mobiliario; Tarjetas de regalo; Bricolaje; Salud y belleza; Casa y jardín; Maletas y bolsos de viaje; Productos para adultos; Multimedia; Material de oficina; Complementos de productos; Elementos religiosos y ceremoniales; Servicios; Software; Equipamiento deportivo; Juegos y juguetes; Sin categoría; Vehículos y recambios
pt-BR: : Animais e produtos para animais de estimação; Vestuário e acessórios; Artes e entretenimento; Infantil; Pacotes; Comercial e industrial; Câmeras e óptica; Eletrônicos; Alimentos, bebidas e tabaco; Móveis; Cartões-presente; Ferragens; Saúde e beleza; Casa e jardim; Malas e bolsas; Adultos; Mídia; Materiais de escritório; Complementos de produtos; Material para cerimônias e eventos religiosos; Serviços; Software; Artigos esportivos; Brinquedos e jogos; Sem categoria; Veículos e peças
de: : Tiere & Tierbedarf; Bekleidung & Accessoires; Kunst & Unterhaltung; Baby & Kleinkind; Bundles; Wirtschaft & Industrie; Kameras & Optik; Elektronik; Nahrungsmittel, Getränke & Tabak; Möbel; Geschenkgutscheine; Heimwerkerbedarf; Gesundheit & Schönheit; Heim & Garten; Taschen & Gepäck; Reif; Medien; Bürobedarf; Produkt-Add-Ons; Religion & Feierlichkeiten; Dienstleistungen; Software; Sportartikel; Spielzeuge & Spiele; Nicht kategorisiert; Fahrzeuge & Teile
tr: : Hayvanlar ve Evcil Hayvan Ürünleri; Kıyafet ve Aksesuarlar; Sanat ve Eğlence; Bebek ve Küçük Çocuk Ürünleri; Bohçalar; İş ve Endüstri; Kameralar ve Optik Malzemeler; Elektronik; Yiyecek, İçecekler ve Tütün Mamülleri; Mobilyalar; Hediye Kartları; Hırdavat; Sağlık ve Güzellik; Ev ve Bahçe; Bavullar ve Çantalar; Yetişkinlere Yönelik Ürünler; Medya; Büro Malzemeleri; Ürün Eklentileri; Din ve Törenler; Servisler; Yazılım; Spor Malzemeleri; Oyuncaklar ve Oyunlar; Kategorize edilmemiş; Taşıtlar ve Parçalar
bg-BG: : Артикули за животни и домашни любимци; Облекло и аксесоари; Изкуства и развлечения; Бебета и малки деца; Пакети; Бизнес и промишленост; Фотоапарати и оптика; Електроника; Храна, напитки и тютюневи изделия; Мебели; Подаръчни картички; Железария; Здраве и красота; Дом и градина; Куфари и чанти; За възрастни; Медия; Офис консумативи; Добавки за продукти; Религия и церемонии; Услуги; Софтуер; Спортни стоки; Играчки и игри; Некатегоризирани; Превозни средства и части
ro-RO: : Animale și articole pentru animale de companie; Îmbrăcăminte și accesorii; Artă și divertisment; Bebeluși și copii mici; Pachete; Afaceri și sectorul industrial; Aparate foto și componente optice; Electronice; Alimente, băuturi și tutun; Mobilier; Carduri cadou; Feronerie; Sănătate și frumusețe; Casă și grădină; Bagaje și genți; Adulți; Media; Consumabile de birou; Add-on-uri produse; Slujbe religioase și ceremonii; Servicii; Software; Articole sportive; Jucării și jocuri; Fără categorie; Vehicule și piese
el: : Ζώα και προμήθειες για κατοικίδια ζώα; Ένδυση και αξεσουάρ; Τέχνες & Ψυχαγωγία; Βρεφικά & παιδικά είδη; Πακέτα; Επιχειρηματικός & βιομηχανικός εξοπλισμός; Κάμερες & οπτικά συστήματα; Ηλεκτρονικά; Τρόφιμα, ποτά & προϊόντα καπνού; Έπιπλα; Δωροκάρτες; Υλικά κατασκευών; Υγεία & ομορφιά; Σπίτι & κήπος; Αποσκευές & τσάντες; Είδη ενηλίκων; Μέσα ενημέρωσης; Προμήθειες γραφείου; Πρόσθετα προϊόντων; Θρησκευτικά & τελετουργικά; Υπηρεσίες; Λογισμικό; Αθλητικά είδη; Παιχνίδια; Χωρίς κατηγοριοποίηση; Οχήματα & ανταλλακτικά
fi: : Eläinten ja lemmikkieläinten tarvikkeet; Vaatteet ja asusteet; Taide ja viihde; Vauvat ja leikki-ikäiset; Tuotepaketit; Yritys ja teollisuus; Kamerat ja optiikka; Elektroniikka; Ruoka, juoma ja tupakkatuotteet; Huonekalut; Lahjakortit; Rakentaminen; Terveys ja kauneus; Koti ja puutarha; Laukut ja matkalaukut; Aikuiset; Media; Toimistotarvikkeet; Tuotteen lisäosat; Uskonto ja juhlallisuudet; Huollot; Ohjelmisto; Urheilutarvikkeet; Lelut ja pelit; Luokittelematon; Ajoneuvot ja osat
da: : Dyr og tilbehør til kæledyr; Tøj og tilbehør; Kunst og underholdning; Baby og småbørn; Sampak; Erhverv og industri; Kameraer og optik; Elektronik; Fødevarer, drikkevarer og tobak; Møbler; Gavekort; Isenkram; Sundhed og skønhed; Hjem og have; Kufferter og tasker; Voksne; Medier; Kontorforsyning; Produkttilføjelser; Religiøst og ceremonielt; Service; Software; Sportsartikler; Legetøj og spil; Ikke kategoriseret; Køretøjer og dele
sv: : Djur och tillbehör till husdjur; Kläder och accessoarer; Konst och underhållning; Baby och småbarn; Paket; Företag och industri; Kameror och optik; Elektronik; Mat, dryck och tobak; Möbler; Presentkort; Metallprodukter; Skönhet och hälsa; Hem och trädgård; Resväskor och väskor; Avsett för vuxna; Media; Kontorsmaterial; Produkttillägg; Religion och ceremonier; Tjänster; Programvara; Sportartiklar; Leksaker och spel; Okategoriserat; Fordon och delar
sk-SK: : Potreby pre zvieratá a domácich miláčikov; Oblečenie a doplnky; Umenie a zábava; Bábätká; Balíky; Obchod a priemysel; Fotoaparáty a optické zariadenia; Elektronika; Potraviny, nápoje a tabakové výrobky; Nábytok; Darčekové poukážky; Náradie; Zdravie a krása; Dom a záhrada; Batožina a tašky; Dospelý; Médiá; Kancelárske potreby; Doplnky k produktu; Náboženské obrady a spomienkové slávnosti; Servis; Softvér; Športový tovar; Hračky a hry; Nezaradené; Diely pre vozidlá
pt-PT: : Artigos para animais e animais estimação; Acessórios e vestuário; Artes e lazer; Bebé e criança; Pacotes; Business e industrial; Câmaras e ótica; Eletrónica; Comida, bebidas e tabaco; Mobiliário; Cartões de oferta; Equipamento; Saúde e beleza; Casa e jardim; Bagagem e malas; Para adultos; Multimédia; Materiais de escritório; Complementos de produtos; Cerimónias e eventos religiosos; Serviços; Software; Artigos de desporto; Brinquedos e jogos; Não categorizado; Veículos e peças
cs: : Chovatelství; Oblečení a doplňky; Umění a zábava; Děti a kojenci; Balíčky; Obchod a průmysl; Foto, video a optika; Elektronika; Jídlo, pití a tabák; Nábytek; Dárkové karty; Kutilství a řemeslo; Zdraví a krása; Dům a zahrada; Tašky a zavazadla; Pro dospělé; Média; Kancelářské potřeby; Doplňky produktů; Náboženské a obřadní zboží; Služby; Software; Sportovní potřeby; Hračky a hry; Nezařazené; Vozidla a náhradní díly
nl: : Dieren; Kleding en accessoires; Kunst en entertainment; Baby en peuter; Bundels; Zakelijk en industrieel; Camera's en optiek; Elektronica; Eten, drinken en tabak; Meubelen; Cadeaubonnen; Bouwmaterialen; Gezondheid en persoonlijke verzorging; Huis en tuin; Bagage en tassen; Volwassenen; Media; Kantoorartikelen; Product toevoegingen; Religieus en ceremonieel; Diensten; Software; Sportartikelen; Speelgoed en spellen; Niet gecategoriseerd; Voertuigen en onderdelen
ru: : Животные и товары для питомцев; Одежда, обувь и аксессуары; Искусство и развлечения; Товары для детей; Связки; Бизнес и промышленность; Камеры и оптика; Электроника; Продукты, напитки и табачные изделия; Мебель; Подарочные карты; Оборудование и технические изделия; Красота и здоровье; Дом и сад; Дорожные чемоданы и сумки; Товары для взрослых; Медиаконтент; Товары для офиса и канцтовары; Дополнительные услуги для продукта; Церемонии и религиозные обряды; Услуги; Программное обеспечение; Спортивные товары; Игрушки и игры; Разное; Транспортные средства, запчасти и аксессуары
it: : Articoli per animali; Abbigliamento e accessori; Arte e svago; Bebè e bimbi; Pacchetti; Commercio e industria; Fotocamere/dispositivi ottici; Elettronica; Cibo, bevande e tabacco; Arredamento; Buoni regalo; Articoli di ferramenta; Salute e bellezza; Casa e giardino; Bagagli e borse; Articoli per adulti; Media; Forniture per ufficio; Componenti aggiuntivi del prodotto; Articoli religiosi e per cerimonie; Servizi; Software; Articoli sportivi; Giochi e giocattoli; Non categorizzato; Veicoli e parti
sl-SI: : Živali in pripomočki za hišne ljubljenčke; Oblačila in dodatki; Kultura in zabava; Dojenčki in malčki; Paketi; Posel in industrija; Fotoaparati in optika; Elektronika; Hrana, pijača in tobak; Pohištvo; Darilne kartice; Gradbena oprema; Zdravje in lepota; Dom in vrt; Prtljaga in torbe; Odrasla vsebina; Mediji; Pisarniški material; Dodatki za izdelke; Verski in obredni dogodki; Storitve; Programska oprema; Športna oprema; Igrače in igre; Nekategorizirano; Vozila in deli
ko: : 동물/반려동물 용품; 의류/액세서리; 아트/엔터테인먼트; 영유아; 번들; 비즈니스/산업; 카메라/광학 기기; 전자기기; 식품/음료/담배; 가구; 기프트 카드; 철물; 건강/미용; 가정/원예 용품; 여행용 가방/가방; 성인용 제품; 미디어; 사무용품; 제품 추가 기능; 종교/예식; 서비스; 소프트웨어; 스포츠용품; 장난감/게임; 미분류; 차량/부품
lt-LT: : Gyvūnai ir prekės naminiams gyvūnams; Apranga ir aksesuarai; Menai ir pramogos; Kūdikiai ir maži vaikai; Komplektai; Verslas ir pramonė; Fotoaparatai ir optika; Elektronika; Maistas, gėrimai ir tabakas; Baldai; Dovanų kortelės; Techninė įranga; Sveikata ir grožis; Namai ir sodas; Bagažas ir krepšiai; Prekės suaugusiesiems; Medija; Biuro reikmenys; Gaminių priedai; Religiniai ir apeiginiai reikmenys; Paslaugos; Programinė įranga; Sporto prekės; Žaislai ir žaidimai; Neįtraukta į kategorijas; Transporto priemonės ir dalys
vi: : Đồ dùng cho động vật & thú cưng; Quần áo & Phụ kiện; Nghệ thuật và giải trí; Trẻ sơ sinh và trẻ tập đi; Gói sản phẩm; Kinh doanh & Công nghiệp; Máy ảnh & Quang học; Thiết bị điện tử; Thực phẩm, đồ uống và thuốc lá; Đồ gỗ; Thẻ quà tặng; Phần cứng; Sức khỏe và sắc đẹp; Nhà và vườn; Hành lý và túi xách; Trưởng thành; Truyền thông; Văn phòng phẩm; Tiện ích sản phẩm; Tôn giáo và nghi lễ; Dịch vụ; Phần mềm; Dụng cụ thể thao; Đồ chơi & Trò chơi; Chưa được phân loại; Xe và phụ tùng
hr-HR: : Životinje i potrepštine za kućne ljubimce; Odjeća i modni dodaci; Umjetnost i zabava; Bebe i mala djeca; Paketi proizvoda; Posao i industrija; Fotoaparati i optika; Elektronika; Hrana, piće i duhan; Namještaj; Poklon-kartice; Željezarija; Zdravlje i ljepota; Dom i vrt; Prtljaga i torbe; Za odrasle; Mediji; Uredski materijal; Dodatni proizvodi; Vjerski i obredni; Usluge; Softver; Sportska oprema; Igračke i igre; Nekategorizirano; Vozila i dijelovi vozila
en: : Animals & Pet Supplies; Apparel & Accessories; Arts & Entertainment; Baby & Toddler; Bundles; Business & Industrial; Cameras & Optics; Electronics; Food, Beverages & Tobacco; Furniture; Gift Cards; Hardware; Health & Beauty; Home & Garden; Luggage & Bags; Mature; Media; Office Supplies; Product Add-Ons; Religious & Ceremonial; Services; Software; Sporting Goods; Toys & Games; Uncategorized; Vehicles & Parts
hu: : Állatok és kisállatkellékek; Ruházat és kiegészítők; Művészet és szórakoztatás; Baba- és csecsemő; Csomagok; Üzlet és ipar; Fényképezőgépek és optikák; Elektronika; Élelmiszerek, italok és dohányáru; Bútor; Ajándékkártyák; Hardver; Egészség és szépség; Otthon és kert; Poggyász és táskák; Érett; Média; Irodai kellékek; Termékkiegészítők; Vallási és szertartási; Szolgáltatások; Szoftver; Sportszerek; Játékok és játékszerek; Nincs kategorizálva; Járművek és alkatrészek
fr: : Animaux et articles pour animaux de compagnie; Vêtements et accessoires; Arts et loisirs; Bébés et tout-petits; Lots; Entreprise et industrie; Appareils photo, caméras et instruments d’optique; Appareil électronique; Alimentation, boissons et tabac; Meubles; Cartes-cadeaux; Quincaillerie; Santé et beauté; Maison et jardin; Bagages et maroquinerie; Mature; Médias; Fournitures de bureau; Modules complémentaires du produit; Offices religieux et cérémonies; Services; Logiciels; Équipements sportifs; Jeux et jouets; Non classé; Véhicules et accessoires